---
title: "tarea 2 steven chacon"
format: 
  html: 
    toc: true
    toc_float: true
---

```{r}
#| label: carga_de_paquetes
#| warning: FALSE
#| message: false
library(ggplot2)
library(plotly)
library(DT)
library(ggthemes)
library(readr)
library(dplyr)
```

# introducción

En el presente documento se plasmaran diferentes graficos, basados en un archivo csv que contiene 206 muestras de cafe de todo el mundo [link de referencia](https://github.com/fatih-boyar/coffee-quality-data-CQI), este archivo tiene diferentes variables que nos permitira comparar el cafe de los distintos lugares del mundo.

Entre las variables que nos permite ver cuales son las caracteristicas ideales para cosechar el mejor cafe se encuentran, la altitud, la region, el color entre otros

#carga de datos del cafe via web

```{r}
cafe <-
  read.csv(file = "https://raw.githubusercontent.com/gf0604-procesamientodatosgeograficos/2023-i/main/datos/cqi/coffee-quality.csv")
```

# Tabla interactiva

```{r}
datatable(cafe[, c("Country_of_Origin",
                   "Variety",
                   "Color", 
                   "Altitude", 
                   "Total_Cup_Points")])
```

# histograma

```{r}
#| label: histograma-cafe
#| warning: false
#| message: false
  histograma_cafe <-
  cafe |>
  ggplot(aes(x = Total_Cup_Points,)) +
  geom_histogram(
    aes(text = paste0(
      "Punteje del cafe",
      y = after_stat(count)
    )
  ),
  bins = 10 ) +
  geom_density() +
  ggtitle("Puntaje medio del cafe") +
  xlab("puntaje") +
  ylab("frecuencia") +
  theme_get()


ggplotly(histograma_cafe, tooltip = "text") |>
  config(locale = "es")

```

# Grafico de dispercion

```{r}
#| label: dispercion-cafe
#| warning: false
#| message: false


dispercion_cafe <- cafe |>
  ggplot(aes(x = Altitude, y = Total_Cup_Points)) +
  geom_point(aes(text = paste0(
      "ID: ", ID, "\n",
      "Calificación: ", round(Total_Cup_Points, 2), "\n",
      "Altitud: ", round(Altitude, 2), " metros"
    ))) +
  geom_smooth(method = "lm") +
  ggtitle("Calidad del café según su altura") +
  xlab("Altitud en metros") +
  ylab("Puntos obtenidos") +
  theme_get()

ggplotly(dispercion_cafe, tooltip = "text") |>
  config(locale = "es")

```

# grafico de caja

```{r}
#| label: caja-cafe
#| warning: false
#| message: false

caja_cafe <-
  cafe |>
  ggplot(aes(y = Total_Cup_Points)) +
  geom_boxplot() +
  ggtitle("Puntuacion de los diferentes cafes") +
  ylab("nota de los cafes") +
  xlab("variable")
  labs(caption = "fuente = gf0604") +
  theme_get()


ggplotly(caja_cafe) |>
  config(locale = "es")
```
